【裁判字號】    90,交抗,73
【裁判日期】    901218
【裁判案由】    聲明異議
【裁判全文】
臺灣高等法院臺南分院刑事裁定            九十年度交抗字第七三號        Ａ
      抗  告  人
      即受處分人  甲  ○  ○
右抗告人因違反交通管理處罰條例案件，不服臺灣臺南地方法院中華民國九十年十月
二十九日裁定（九十年度交聲字第一二三號），提起抗告，本院裁定如左：
      主      文
抗告駁回。
      理      由
一、抗告意旨略以：本案之值勤員警於原審所證並非事實，且抗告人即受處分人於原
    審時皆提及員警確實曾告知有錄音、錄影之佐證，警員亦未否認，故若員警無法
    提出所有之錄音、錄影，顯見其所言虛偽，尚請鈞院調閱相關證據以證其說云云
    。
二、按汽車行駛於高速公路，而不遵管制之規定者，處汽車駕駛人新台幣三仟元以上
    六仟元以下罰鍰，並記違規點數一點；又汽車駕駛人，駕駛汽車酒精濃度過重者
    ，處新台幣六仟元以上一萬二仟元以下罰鍰，並當場禁止其駕駛及吊扣其駕駛執
    照六個月，道路交通管理處罰條例第三十三條第一項、第三十五條第一項第一款
    、第六十三條第一項第一款分別定有明文。查本件抗告人確有駕駛車號ＳＴ－１
    ３６８自小客車，於民國九十年四月十八日上午二時五十八分，行經國道一號高
    速公路二九五公里南向處，以逾該路段限速一百公里之時速一百二十五公里超速
    行駛，為國道公路警察局第四隊值勤警員發現攔截後，並查覺抗告人酒後駕車，
    經警測試抗告人吐氣所含酒精成分達每公升０‧四九毫克，而依法掣單逕行舉發
    等情，有舉發違反道路交通管理事件通知單、違反道路交通管理事件裁決書各二
    紙附卷足憑，復經本件舉發之員警張育彰、蕭劍秋於原審到庭結證屬實。而交通
    警察開單舉發違反道路交通管理處罰條例所列之違規事實，本質上為行政處分，
    係公務員基於職務上權力，依法就特定之具體事件所為具公法上效果之單方行政
    行為，基於公務員為公法上行為具有公信力原則，該行政處分當可被推定為真正
    ，其據以依法處分之事實認定亦為正確無誤，因此，若謂公務員一切行政行為均
    需預留證據以證其實，則國家行政勢必窒礙難行，況查本件之值勤員警與抗告人
    素不相識，且已依作業程序盡查核之義務，亦無任何證據足證員警有捏造事實違
    法取締之情事；從而本件抗告人指未有錄音、錄影存證即無法證明其違規之事實
    云云，要無可採。原法院以抗告人確有前開違規之事實，認原裁定機關所為之裁
    罰處分並無不當，而駁回抗告人在原審之異議，本院核其認事用法俱無不合。抗
    告人空言指摘原裁定不當，為無理由，應予駁回。
據上論斷，爰依道路交通案件處理辦法第二十六條，刑事訴訟法第四百十二條，裁定
如主文。
中    華    民    國      九十      年      十二      月      十八      日
                                  臺灣高等法院臺南分院刑事第三庭
                                      審判長法官  楊    省    三
            法官  莊    俊    華
                                            法官  林    勝    木
右正本證明與原本無異。
不得再抗告。
                                      法院書記官  陳    嘉    琍
中    華    民    國      九十      年      十二      月      十九      日


司法院資訊處製作；財團法人民間司法改革基金會備份。
